---
title: "Tamaño de la muestra"
author: "Azalea"
date: "11/11/2020"
output: html_document
---

# Cacular el tamaño de la muestra

### Factores que determinan al tamaño de la muestra

- Logísticos:
  1. Disponibilidad


- Estadísticos: 
  1. Hipótesis nula: µ1 = µ2, si se trata de un estudio comparativo de dos muestras
  
  2. Error tipo I o error α = probabilidad de rechazar H0 / (1 – α)*100 = Nivel de confianza
  
  3. Error tipo II o error β = probabilidad de aceptar H0 / [0.1 : 0.2]
  
  4. Poder estadístico = probabilidad de un estudio de aceptar la H0 correctamente: 1 - β = 1 - 0.2 = 0.8
  
  5. Tamaño del efecto: cuántas desviaciones típicas de diferencia hay entre los resultados de los grupos que se comparan *
  
  6. Variabilidad: para las`variables continuas` se usa el coeficiente de variación (CV) [CV (µ) = (sd/µ)], donde SY es la desviación estándar y Y es la media. Para las `variables discretas` con estimación de proporciones.

  7. Pérdidas en el seguimiento del estudio: n(1/1-R) / R son pérdidas esperadas
  
  8. Relevancia del tamaño del efecto y significancia estadística. 
  
  9. Tamaño del efecto: cuántas desviaciones típicas de diferencia hay entre los resultados de los grupos que se comparan *
  
  
  
# Calcular el tamaño de la muestra

Necesitamos la libreria
```{r}
library(pwr)
```


## Esta librería considera estos conceptos importantes:

- **Poder**: la probabilidad de que la `prueba` rechace "correctamente" la HO cuando la HI es verdadera Regla de oro: 80% 
- **Tamaño del efecto**: medida estándar de la diferencia que se trata de detectar. 
- **Tamaño de la muestra**: cuántas unidades experimentales se requieren para detectar el efecto y poder deseado. 
- **Nivel de significancia**: - Nivel de significancia = alfa

### Teniendo tres de estos parámetros, puedes calcular el cuarto



# Vamos a hacer un experimento con base en los datos de `epilepsia`

 Hi: El grupo de pacientes tratados con `placebo` tendran MAS crisis epiléticas respecto a los pacientes tratados con `progabide`.
 
 Esta hipótesis se prueba con una t test, una cola, dos muestras independientes.
 
 ¿Cuántas observaciones (tamaño de la muestra = n) necesitamos incluir en cada grupo?
 
```{r}
pwr.t.test(n = NULL, 
           d = 0.8, 
           sig.level = 0.05, 
           type = "two.sample", 
           alternative = "greater", 
           power = 0.8)
```

type: "two.sample", "one.sample" "paired"
alternative: "greater", "less", "two.sided"

# Ejercicio 1

 Hi: Existiran diferencias en el números de crisis epilépticas entre el grupo de pacientes tratados con `progabide` y los pacientes tratados con `placebo`.

caclula el tamaño de la muestra: con una d = 0.8, nivel de significancia = 0.05 y el poder de 0.8.


# Ejercicio 2
 Hi: El grupo de pacientes tratados con `progabide` tendran MAYOR crisis epilépticas en la línea base respecto al cuarto-último periodo de tratamiento.
 
caclula el tamaño de la muestra: con una d = 0.8, nivel de significancia = 0.05 y el poder de 0.8.





# Funciones de la librería `pwr`:
function |-------|  power calculations for

- pwr.2p.test  |-------|  two proportions (equal n)
- pwr.2p2n.test  |-------|  two proportions (unequal n)
- pwr.anova.test  |-------|   balanced one way ANOVA
- pwr.chisq.test  |-------|   chi-square test
- pwr.f2.test  |-------|  general linear model
- pwr.p.test  |-------|  proportion (one sample)
- pwr.r.test  |-------|  correlation
- pwr.t.test  |-------|   t-tests (one sample, 2 sample, paired)
- pwr.t2n.test  |-------|  t-test (two samples with unequal n)


```{r}
library(NeurocienciasIntroData)
library(MASS)
epilepsia <- epil
library(dplyr)
```

```{r}
str(NeurocienciasIntroData::reporte.casos.covid)
str(epilepsia)
epil %>% filter(trt == "placebo")
```










